

Eu sou um engenheiro de software com mais de 6 anos de experiência em diversos tipos de negócios. Tenho foco em React e seu ecossistema.

Tenho experiência em testes unitários, reescrita e refatoração de aplicações React e desempenho no frontend. Também gosto de estudar novas tecnologias como Rust e Elixir. No meu tempo livre, gosto de passar tempo com meu cachorro, família e amigos.

Experiência

Engenheiro Frontend Canadá - Remoto

Spocket

Julho 2022 - Presente

- Trabalhando como Engenheiro Frontend utilizando React e seu ecossistema (CRA, Next.js, usando ES6+, React Hooks, React Query, Redux, Context API, Jest, RTL e nosso sistema de design)
- Mantive o código geral, mantendo todas as bibliotecas atualizadas
- Desenvolvendo novas funcionalidades seguindo os padrões de código da empresa e as melhores práticas. Iterado através do SCRUM a partir do quadro usando Zenhub, Jira e Monday para gerenciamento
- Refatorando componentes antigos para ES6+ (de componentes de classe para componentes funcionais).
- Criei um guia de testes unitários para ajudar a equipe.
- Desenvolvi novos testes unitários e melhorei a porcentagem de cobertura de testes
- Implementei um novo pipeline de CI/CD usando Github Actions, AWS S3 e Cloudfront

Engenheiro de Software São Paulo - Remoto

DASA

Abril 2021 – Julho 2022

- Trabalhei como Engenheiro Frontend com React (usando ES6+, React Hooks, Context API, React Testing Library e Ant Design).
- Desenvolvi novas funcionalidades e corrigi bugs iterados através do SCRUM a partir do quadro usando Jira.
- Refatorei componentes antigos para ES6+ (de componentes de classe para componentes funcionais), melhorando a DX do nosso sistema de design
- Criei um padrão de código baseado nas melhores práticas da comunidade
- Criei novos testes unitários e melhorei a cobertura de testes do código para 80% (padrões da empresa)
- Melhorei o pipeline de CI/CD usando Jenkins, reduzindo problemas e tempo de processamento (redução de 30%)

Engenheiro Full Stack

São Paulo - Remoto

SOFTWRAP

SMARTENVIOS

Agosto 2020 – Abril 2021

Fevereiro 2020 - Junho 2020

- Trabalhei com React e React Native, Node.js, Firebase e Docker
- Fui responsável por coordenar uma equipe específica para o desenvolvimento de um aplicativo híbrido usando React Native e Firebase para vales-refeição de uma empresa divulgada
- Liderei essa equipe de 3 desenvolvedores
- Ajudei e ensinei os desenvolvedores menos experientes
- Criei um aplicativo React Native perfeitamente alinhado para a prestação de contas de empresas de contabilidade

Engenheiro Full Stack Ribeirão Preto

• Trabalhei como Engenheiro Full Stack com React, Gatsby, TailwindCSS, Node.js, PostgreSQL, MongoDB e Docker

- Criei o site da empresa usando Gatsby e TailwindCSS
- Desenvolvi crawlers usando Node.js, Puppeteer e Cheerio para web scraping.
- Implantei no LightSail, fazendo upload dos dados de câmbio para o S3 e registrando todas as operações no PostgreSQL.
- O processo de monitoramento foi feito usando PM2 e a implantação desse serviço relacionado.

Educação

Universidade de São Paulo

Ribeirão Preto, São Paulo, Brasil

Bacharelado em Informática Biomédica

2012 - 2020

- Durante o meu Bacharelado em Informática Biomédica, trabalhei como pesquisador estagiário em bioinformática
- Adquiri experiência em análise de dados usando R, mais especificamente ggplot2, tidyr, dplyr, pacotes do bioconductor (como limma e GEO-Query), e a criação de dashboards usando Shiny.
- Também cursei disciplinas como Algoritmos e Estruturas de Dados, Programação Orientada a Objetos, Bancos de Dados e SQL, Aprendizado de Máquina, Sistemas Operacionais e Sistemas Distribuídos.
- Aprendi o básico de C, C++, Java e R.

Competências

Tecnologia

JAVASCRIPT

- · Minha linguagem de programação nativa. Meu primeiro contato foi em 2013, mas comecei a trabalhar alguns anos depois disso.
- Trabalho há mais de 6 anos. Tenho lidado com isso no front-end com React, usando styled-components, Ant Design, TailwindCSS para estilizacão.
- Para gerenciamento de estado, uso Context API, Redux, Redux Toolkit (RTK), Zustand.
- Também utilizei React Query da Tanstack para gerenciamento de estado assíncrono.
- Utilizo axios e fetch API para consumir diferentes backends
- · Para testes unitários, utilizo React Testing Library (RTL) e Jest
- Tenho trabalhado com Next.js usando SSR e ISR
- Utilizei Gatsby para projetos de blog e SSG.
- Tenho usado Node. js para backend com Express, NestJS e Fastify, apenas por diversão e para fins de aprendizado
- Criei scrapers e crawlers usando Puppeteer e Cheerio.
- Sempre seguindo as melhores práticas do ES6+.

TYPESCRIPT

- Utilizo Zod para validação de esquemas (schemas)
- Para lidar com bancos de dados, utilizo Prisma (usado com Next.js, NestJS e Fastify)
- Em algumas ocasiões, trabalho com kysely e drizzle
- Costumava usar vite em projetos com Typescript

FLIVIE

- Uma das minhas linguagens secundárias para projetos pessoais
- Utilizo Phoenix para criar APIs e LiveView para projetos fullstack.
- Lidando com bancos de dados relacionais e não relacionais usando Ecto.
- Utilizando as ferramentas de análise de código: credo e dialyxir.

HTML

 Tenho usado HTML seguindo as melhores práticas com semântica e o guia de acessibilidade (a11y) para criar aplicativos web semânticos e acessíveis.

CSS

• Tenho usado CSS puro (Vanilla CSS) ou SASS como pré-processador, trabalhando com a metodologia BEM e seguindo as melhores práticas para um CSS bem estruturado e bonito.

Rust

- · Linguagem secundária para criar projetos pessoais
- Usando a runtime tokio para assincronicidade
- Usando frameworks como actix-web, axum, gotham e tide
- Utilizando ORMs sqlx e diesel

R

- Usando pacotes do Bioconductor como limma e GEOQuery.
- Manipulação e visualização de dados usando ggplot2, tidyr, dplyr
- Integrações com bancos de dados relacionais e não relacionais.
- Criação de painéis (dashboards) usando aplicativos Shiny.

LINUX

• Entusiasta de software livre desde 2004. Tudo o que eu queria era fazer algumas chamadas telefônicas gratuitas e isso me levou ao Linux e outras coisas como shell scripting.

DEVOPS

- Trabalhei com virtualização usando Docker.
- Integração contínua e implantação contínua com Jenkins, CircleCI, Github Actions.
- Cloudflare, Netlify e Vercel para projetos pessoais.
- · Utilizo SonarQube para avaliação da qualidade do código e Fortify para garantir a segurança do código.
- Trabalhei usando GCP. Atualmente, trabalho com AWS (EC2, S3, Cloudfront, LightSail, Amplify)

BANCOS DE DADOS

- · Relacionais como PostgreSQL
- Não relacionais como MongoDB
- Trabalhei com Firebase em alguns projetos e Supabase para projetos pessoais

Linguagens

Português

· Falante nativo

INGLÊS

· Nível C1